臺灣桃園地方法院刑事判決
110年度審交訴字第108號
公  訴  人  臺灣桃園地方檢察署檢察官 
被      告  楊鐘水



上列被告因過失致死案件，經檢察官提起公訴（110年度偵字第3
038號），被告於本院準備程序進行中，就被訴事實為有罪之陳
述，經本院告知簡式審判程序意旨，並聽取當事人之意見後，本
院合議庭裁定由受命法官獨任依簡式審判程序審理，判決如下：
    主  文
楊鐘水犯過失致死罪，處有期徒刑捌月。
    事  實
一、楊鐘水於民國109年9月12日上午9時許，駕駛車牌號碼000－0
    000號自用小客貨車沿桃園市八德區建國路由北往南方向行
    駛，行經八德區建國路522號前分向線左彎路段，本應注意
    超越前車時，應顯示左方向燈並與前車左側保持半公尺以上
    之間隔超過，行至安全距離後，再顯示右方向燈駛入原路線
    ，而當時天候晴、日間自然光線、柏油路面乾燥無缺陷、無
    障礙物、視距良好，客觀上並無不能注意之情事，竟疏未注
    意即此，適有陳蕭淑青騎乘車牌號碼000－000號普通重型機
    車在楊鐘水所駕駛車輛同向左前方行駛，楊鐘水為超越陳蕭
    淑青所騎乘之車輛，竟未保持半公尺以上間隔貿然自陳蕭淑
    青所騎乘車輛之右側欲超越陳蕭淑青，致其所駕駛之車輛因
    而擦撞陳蕭淑青所騎乘之機車，致陳蕭淑青人車倒地，並因
    此受有蜘蛛網膜下腔出血，頭部外傷併顱內出血、腦髓創傷
    性軸突損傷，頭部擦傷，右側手肘開放性傷口，右側肩膀擦
    傷、雙側手部擦傷，雙側膝部擦傷、左側小腿擦傷等傷害，
    經送財團法人聖保祿醫院急救後，於同日下午1時17分許，
    轉送財團法人林口長庚紀念醫院急診後住院治療至同年月17
    日出院，返家休養併發泌尿道感染，於同年月22日因腦損傷
    、膀胱炎、腎盂腎炎而死亡。嗣警據報到場，楊鐘水留在現
    場，於職司偵查權之公務員發覺前，當場承認其為肇事之人
    而接受裁判。
二、案經桃園市政府警察局八德分局報請相驗及被害人陳蕭淑青
    之女陳家雯、陳安琪、陳鈺君訴由臺灣桃園地方檢察署檢察
    官偵查起訴。
　　理  由
一、本件被告楊鐘所犯係死刑、無期徒刑或最輕本刑為3年以上
    有期徒刑以外之罪，亦非屬臺灣高等法院管轄第一審之案件
    ，其於準備程序中就被訴事實為有罪之陳述，經本院告知簡
    式審判程序之旨，並聽取當事人意見後，經本院合議庭依刑
    事訴訟法第273條之1第1項規定裁定由受命法官獨任進行簡
    式審判程序，合先敘明。
二、上揭事實，業據被告於警詢、偵查、本院準備程序及審理時
    均坦承不諱（見相字第1539號卷一第55頁、第137-141頁、
    偵字卷第11-12頁、本院審交訴字卷第47-51頁、第53-56頁
    ），核與證人陳瑩潔、陳士勛、蕭慶同於警詢及偵查中之證
    述相符（見相字第1539號卷一第11-13頁、第49頁、第139-1
    41頁、第251-252頁、第15-17頁、第19-20頁、第49頁、偵
    字卷第11-12頁），復有沙爾德聖保祿修女會醫療財團法人
    聖保祿醫院診斷證明書、證號查詢汽車駕駛人、車號查詢汽
    車、機車車籍、道路交通事故現場圖、道路交通事故調查報
    告表㈠㈡、現場照片、行車紀錄器錄影畫面截圖照片、臺灣桃
    園地方檢察署相驗屍體證明書、臺灣桃園地方檢察署檢驗報
    告書、聖保祿醫院急診病歷、林口長庚醫院病歷資料、法務
    部法醫研究所解剖報告書暨鑑定報告書、解剖照片、桃園市
    政府警察局八德分局刑案現場勘察報告暨勘察照片、勘察採
    證同意書、桃園市政府車輛行車事故鑑定會110年4月29日桃
    交鑑字第1100002985號函暨所附鑑定意見書、行車紀錄器光
    碟等附卷可稽（見相字第1539號卷一第27-29頁、第61頁、
    第63頁、第67頁、第69頁、第73-75頁、第77-133頁、第151
    -161頁、第163-174頁、第175-231頁、第237-247頁、第253
    頁、相字第1539號卷二第5-91頁、第93-105頁、第107-109
    頁、偵字卷第31-36頁）。是認被告上開任意性自白，核與
    事實相符，足堪採信。本件事證明確，被告上揭過失致死犯
    行，已堪認定，應予依法論科。
三、論罪科刑：
（一）核被告所為，係犯刑法第276條之過失致死罪。被告於車
      禍發生後，向據報前來現場處理之警員表明其為肇事者，
      有桃園市政府警察局道路交通事故談話紀錄表1份在卷可
      憑（見相字第1539號卷一第55頁），準此，被告係對於未
      發覺之犯罪，表示願接受裁判之意，應依刑法第62條前段
      自首之規定，減輕其刑。
（二）爰以行為人之責任為基礎，審酌被告駕駛自用小客貨車行
      經本案路段欲超車之際，違反前揭注意義務，致撞擊被害
      人陳蕭淑青而肇事，並造成被害人陳蕭淑青因本件車禍受
      有上開傷害死亡之結果，造成被害人家屬永遠無法彌補之
      傷痛，實屬遺憾，然考量被告犯後始終坦承犯行，態度良
      好，雖有賠償意願，惟因與被害人家屬就和解條件未有共
      識，致被害人家屬無和解意願而未能達成和解（見本院審
      交訴字卷第47頁、第71頁），兼衡被告違反上開注意義務
      之程度，被害人家屬因本案所受之損害，及參酌被告無任
      何前科紀錄，此有臺灣高等法院被告前案紀錄表在卷可憑
      ，素行尚稱良好，及被告於本院審理程序中自述之教育程
      度、家庭經濟生活狀況（見本院審交訴字卷56頁）等一切
      情狀，量處如主文所示之刑。
據上論斷，應依刑事訴訟法第273條之1第1項、第299條第1項前
段，判決如主文。
本案經檢察官周彤芬提起公訴，檢察官林育駿到庭執行職務。
中　　華　　民　　國　　111 　年　　1 　　月　　21　　日
                  刑事審查庭  法  官  陳俐文
以上正本證明與原本無異。
如不服本判決應於收受判決後20日內向本院提出上訴書狀，並應
敘述具體理由。其未敘述上訴理由者，應於上訴期間屆滿後20日
內向本院補提理由書(均須按他造當事人之人數附繕本)「切勿逕
送上級法院」。 

　　　　　　　　　　　　　　　書記官　陳俐蓉
中　　華　　民　　國　　111 　年　　1 　　月　　21　　日
中華民國刑法第276條
因過失致人於死者，處5年以下有期徒刑、拘役或50萬元以下罰
金。